ESPINOZA DOMINGUEZ JOSE LUIS

Av. Pacasmayo Nº 4771 Urb. Jorge Chávez – Callao Teléfono: +51 1 574-5066 – +51 945347357 - +51 991603040

Correo Electrónico: jose_ed@hotmail.com



PERFIL

Bachiller de la Carrera de Administración de Negocios Internacionales, con experiencia en el Área de Compras/Logística en la Empresa Servicios Generales M&L, el Grupo Alcántara Resources del Perú y el Grupo Elektra (Manejo de Sistema SAP, Caja Chica, Manejo de Presupuestos de todas las áreas del Grupo, Implementación de Nuevas Oficinas, Informes mensuales de Gastos (balances), almacenes, Adquisiciones de activos a través de Cotizaciones y Órdenes de Compra, Evaluación de Proveedores), atención al cliente interno y externo, manteniendo a la compañía en un status competitivo.

INFORMACION PERSONAL

Edad : 31 años
Nacionalidad : Peruano
Estado Civil : Soltero
DNI. : 41464219

Lugar y Fecha de Nacimiento : Bellavista - Callao, 30 de Agosto de 1982

EXPERIENCIA LABORAL

1. SERVICIOS GENERALES M&L

Servicios Generales

Jefe de Compras

Del 01 de Abril del 2012 al 31 de Diciembre del 2013

Manejo de Personal

Cotizaciones

Orden de Compra

Compra de Activos

Manejo de Caja chica

Balances Mensuales

Control de pago a proveedores.

Control de activos. (Placas)

Control de Stock.

Tramite de Permisos (Legales)

Manejo de Presupuesto por Departamento y/o Giro de Negocio.

2. ALCANTARA RESOURCES DEL PERU S.A.C.

Minería.

Asesor Externo

Del 16 de Noviembre del 2011 al 30 de Marzo del 2012 Analista de Negocios Nacionales e Internacionales. Elaboración de Proyecto de Negocios Adquisición de Minas Implementación de Minas Manejo de Personal Comercialización de Minerales (Compra y Venta). Adquisición de implementos para minería y otros.

Supervisor de Comercialización de Minas y Minerales

Del 1 de Febrero del 2009 al 15 de Noviembre del 2011 Adquisición de Minas Implementación de Minas Comercialización de Minerales (Compra y Venta).

Manejo de Personal

Adquisición de implementos para minería y otros.

3. ELEKTRA DEL PERU S.A.

Venta de Equipo de Uso Doméstico.

Asistente de Implementación

Del 14 de Diciembre del 2007 al 01 de Julio del 2008

Supervisar la implementación de nuevas oficinas de Crédito y Cobranza

Inventario de Activos.

Comprador Junior

Del 06, de Marzo del 2007 al 13 de Diciembre del 2007

Cotizaciones

Orden de Compra

Compra de Activos

Manejo de Caja chica

Balances Mensuales

Manejo de Presupuestos por Área

Control de pago a proveedores.

Control de Activos. (Placas)

Control de Stock.

4. AFP INTEGRA

Otros tipos de Intermediación Monetaria

Consultor Previsional

Del 02 de Enero del 2006 al 15 de Agosto 2006

Afiliador

FORMACIÓN ACADÉMICA

1. UNIVERSIDAD SAN MARTIN DE PORRES

08/2004 - 12/2010

Administrador de Negocios Internacionales

Bachiller

2. CENTRO INTERNACIONAL LATINO

02/2000 - 08/2002

Técnico en Computación e Informática

Windows 95- 98 – NT – XP – "7", Word, Excel, Power Point, Access, Visual Basic, Visual fox Pro, Visual C++, Corel Draw, Page Maker, Reparación de PC's

3. INSTITUTO DE IDIOMAS SAN MARTIN DE PORRES

Inconcluso 2009

Idioma Ingles

Nivel Básico

4. INSTITUTO SUPERIOR TEGNOLOGICO "COMPUTRONIC"

5º año de secundaria (Bachillerato)

Año: 1999

5. COLEGIO "LICEO NAVAL CONTRALMIRANTE LIZARDO MONTERO" SECUNDARIA

Año: 1995 - 1998

CAPACITACION Y CURSOS

- Seminario de "COMO SER UN GRAN LIDER"
 Instituto Peruano de Estudios Humanistas Agosto 1999
- Seminario de "VISUAL fox PRO VIRUS INFORMATICO" Centro Internacional Latino – Enero 2002
- Seminario de "VISUAL BASIC INTERNET EXPLORER"

Centro Internacional Latino - Febrero 2002

- Seminario de "ENSAMBLAJE DE UNA PC's" Centro Internacional Latino - Marzo 2002
- Seminario de "REINGENIERIA EMPRESARIAL CON APLICACIONES DE OFFICE" Centro Internacional Latino – Abril 2002
- Curso de "COMO CONSTRUIR UN NEGOCIO Y NO FALLAR EN EL INTENTO" Cliente & Organizaciones – 21 – 26 – 28 de Abril – 03 de Mayo 2005
- Seminario de "TÉCNICAS DE VENTA" AFP Integra – Diciembre de 2005

REFERENCIAS PERSONALES

Sr. Andrés Laura Gerente General - Servicios Generales M&L Teléfono: +51 943014017

Srta. Carmen Laura Vásquez Contadora - Servicios Generales M&L. Teléfono: +51 998316468

Sr. Carlos T. Alcántara Presidente de la Corporación – Alcántara Resources (Usa and Perú)

Teléfono: 01 453-0441